臺灣高等法院刑事裁定
                                     110年度聲字第4802號
聲  請  人  臺灣高等檢察署檢察官
受  刑  人  梁耀德



上列聲請人因受刑人數罪併罰有二裁判以上，聲請定其應執行之
刑（聲請案號：110年度執聲字2065號），本院裁定如下：
    主  文
梁耀德犯如附表所示各罪所處之刑，應執行有期徒刑玖年陸月。
    理  由
一、聲請意旨略以：受刑人梁耀德（下稱受刑人）因違反毒品危
    害防制條例等數罪，先後經判決確定如附表所示，應依刑法
    第50條第1項第1款、第2項、第53條、第51條第5款規定，定
    其應執行之刑，爰依刑事訴訟法第477條第1項聲請裁定等語
    。
二、經查：受刑人犯如附表所示各罪，先後經法院分別判處如附
    表所示之刑，均經確定在案，有卷附受刑人之前案紀錄表、
    如附表所示各該刑事裁判可參。檢察官依受刑人之請求，將
    如附表所示得易科罰金與不得易科罰金之罪刑，向本院聲請
    合併定其應執行之刑，經核於法有據。審酌受刑人所犯如附
    表所示之持有第二級毒品罪、販賣第三級毒品罪、運輸第三
    級毒品罪及製造第三級毒品未遂罪，均屬侵害社會法益之罪
    ，且其所犯各罪之犯罪時間尚屬接近，各罪間之獨立性較低
    ，惟因侵害社會法益之效應大，仍應酌定相當之刑期，始足
    以發揮刑罰嚇阻犯罪之功能及達矯治教化之必要程度；兼衡
    受刑人對於本件定刑之意見（見本院卷第176至182頁），及
    其目前年紀47歲之日後更生等總體評價，茲定其應執行之刑
    如主文所示。至於附表編號1所示之罪刑，雖已執行完畢，
    惟此僅生檢察官於指揮執行時之扣除問題，並非不得合併定
    其應執行之刑，附此敘明。
三、據上論斷，應依刑事訴訟法第477條第1項，刑法第50條第2
    項、第51條第5款、第53條，裁定如主文。
中    華    民    國   110    年    12    月    30    日
                  刑事第二十二庭審判長法  官  王美玲
                                      法  官  葉韋廷
                                      法  官  陳銘壎 
以上正本證明與原本無異。
如不服本裁定，應於收受送達後五日內向本院提出抗告狀。
                                      書記官  吳思葦
中    華    民    國   110    年    12    月    30    日
附表：受刑人梁耀德定應執行刑案件一覽表
編            號  1 2 罪            名  持有第二級毒品 運輸第三級毒品 宣     告     刑  有期徒刑4月，如易科罰金，以新臺幣（下同）1千元折算1日 有期徒刑4年 犯罪日期（民國）  105年9月23日 105年8月24日 偵查機關及案號  臺灣臺南地方檢察署105年度偵字第15910號等 臺灣臺南地方檢察署105年度偵字第15910號等 最  後  事實審 法    院 臺灣臺南地方法院 臺灣高等法院臺南分院  案    號 106年度訴字第556號 107年度上訴字第1255號  判決日期 107年10月4日 108年4月25日 確  定    判  決 法    院 臺灣臺南地方法院 臺灣高等法院臺南分院  案    號 106年度訴字第556號 107年度上訴字第1255號  判    決 確定日期 107年12月19日  109年4月16日 備            註  臺南地檢署108年度執字第3733號 (已執行完畢) 1.臺南地檢署109年度執字第3204號 2.受刑人上開犯罪經經臺灣高等法院臺南分院以上開判決判處有期徒刑4年，其不服提起第三審上訴後，由最高法院於109年4月16日以108年度台上字第3563號判決從程序上駁回上訴。 

編            號  3              4 罪            名  販賣第三級毒品 製造第三級毒品未遂 宣     告     刑  有期徒刑3年10月 有期徒刑2年6月 犯罪日期（民國）  105年9月初某日起至同年9月中旬止 105年6月間至8月間某日 偵查機關及案號  臺灣臺南地方檢察署105年度偵字第15910號等 臺灣臺南地方檢察署105年度偵字第15910號等 最  後  事實審 法    院 臺灣高等法院臺南分院 臺灣高等法院臺南分院  案    號 107年度上訴字第1255號 107年度上訴字第1255號  判決日期 108年4月25日 108年4月25日 確  定    判  決 法    院 臺灣最高法院 臺灣高等法院臺南分院  案    號 108年度台上字第3563號 107年度上訴字第1255號  判    決 確定日期 109年4月16日 109年4月16日 備            註  1.臺南地檢署109年度執字第3204   號 2.受刑人上開犯罪經經臺灣高等法院臺南分院以上開判決判處有期徒刑4年，其不服提起第三審上訴後，由最高法院以上開判決改判為有期徒刑3年10月。 1.臺南地檢署109年度執字第3204號 2.受刑人上開犯罪經臺灣臺南地方法院以106年度訴字第556號判處有期徒刑2年6月，其不服上訴後，由臺灣高等法院臺南分院以上開判決駁回上訴，受刑人不服再提起第三審上訴，由最高法院於109年4月16日以108年度台上字第3563號判決從程序上駁回上訴。 

編            號  5 (以下空白) 罪            名  製造第三級毒品未遂  宣     告     刑  有期徒刑2年4月  犯罪日期（民國）  105年6月20日至105年6月22日  偵查機關及案號  臺灣桃園地方檢察署105年度偵字第23220號等  最  後  事實審 法    院 臺灣高等法院   案    號 108年度上訴字第1367號   判決日期 108年12月12日  確  定    判  決 法    院 臺灣高等法院   案    號 108年度上訴字第1367號   判    決 確定日期 109年10月18日  備            註  1.桃園地檢署110年度執字第1409   號 2.受刑人上開犯罪經臺灣桃園地方法院以106年度訴字第691號判處有期徒刑2年4月，其不服上訴後，由本院以上開判決駁回上訴，其不服再提起第三審上訴後，於109年10月18日撤回上訴而告確定。